【裁判字號】    99,訴,444
【裁判日期】    991223
【裁判案由】    返還保固金
【裁判全文】
臺灣基隆地方法院民事判決               99年度訴字第444號
原      告  吳文燦即景新工程行
訴訟代理人  吳再發
被      告  傳亞營造股份有限公司
法定代理人  奚敏華
訴訟代理人  吳幼玲
上列當事人間請求返還保固金事件，本院於民國99年12月14日言
詞辯論終結，判決如下：
    主  文
被告應給付原告新臺幣陸拾伍萬陸仟零肆元。
訴訟費用新臺幣柒仟壹佰陸拾元由被告負擔。
    事實及理由
一、原告主張：原告於民國96年6月23日向被告承包新竹縣尖石
    鄉「泰平溪土石災害復育工程」，工程總金額為新臺幣（下
    同）2,580萬元，施工期間因工程陸續變更設計及增加數量
    ，工程款因而增加700,153元，即總工程金額變更為32,800,
    153元。兩造工程合約書第12條第1項約定，於保固期間內，
    如工程之一部分或全部走動、裂損、坍塌或發生其他損壞時
    ，原告在被告指示期限內修護，其一切工料費用及損失均由
    原告負責；同條第2項約定，原告為履行保固責任，同意於
    驗收合格後，提供結算2%之保固金，故經兩造彙算後，原告
    應負擔之保固金為656,004元【計算式：32,800,153元×2%
    ≒656,004元】，被告已從應給付予原告之工程款中扣除；
    又同條第4項約定，保固金於保固期滿後如未動支或有剩餘
    時，被告應無息發還。上開工程完工已逾年餘，且保固期間
    內未曾接獲被告關於上開工程有任何瑕疵及損壞之書面通知
    ，顯見工程已無其他待處理之事項，被告即應依上開約定發
    還原告保固金，然原告屢向被告催討，被告均置之不理，為
    此提起本訴，聲明求為判決被告應給付原告656,004元。
二、被告方面：被告承認兩造間系爭工程合約存在，被告亦應返
    還保固金656,004元予原告，但因系爭工程合約真正當事人
    係吳再發，只是吳再發以原告名義與被告訂約，而吳再發另
    與被告有其他債務糾紛，故被告並未將保固金返還原告。
三、經查，原告主張之事實，業據其提出工程合約書、傳亞營造
    有限公司詳細價目表等件影本為證，本院審酌上開證據核與
    原告主張相符，並為被告所不爭執，堪認為真實。被告固辯
    稱系爭工程合約真正當事人係吳再發而非原告，只是吳再發
    以原告名義與被告訂約云云。惟兩造所不爭執之工程契約書
    既載明系爭工程契約之當事人為原告與被告，訴外人吳再發
    僅係聯絡人，則無論實際上與被告公司洽談工程相關事宜者
    或實際工程施作者為何人（此為原告與他人間之內部關係，
    與被告無涉），均無礙於原告為系爭工程契約當事人之地位
    ，被告上開辯詞，自不得據為不履行返還義務之抗辯。從而
    ，原告依兩造間系爭工程合約書契約之法律關係，請求被告
    給付如主文第1項所示，為有理由，應予准許。
四、訴訟費用即第一審裁判費7,160元由被告負擔。
五、據上論結，本件原告之訴為有理由，依民事訴訟法第78條、
    第87條第1項，判決如主文。
中    華    民    國    99    年    12    月    23    日
                  民事庭法  官  王翠芬
以上正本係照原本作成。
對於本件判決如有不服，應於收受送達後20日內向本院提出上訴
書狀，敘述上訴之理由，上訴於臺灣高等法院，並按他造當事人
之人數附具繕本。
中    華    民    國    99    年    12    月    23    日
                        書記官  李一農

司法院資訊處製作；財團法人民間司法改革基金會備份。
